【裁判字號】    95,保險簡上,1
【裁判日期】    950703
【裁判案由】    損害賠償
【裁判全文】
臺灣基隆地方法院民事判決           95年度保險簡上字第1號
上  訴  人  國泰人壽保險股份有限公司
法定代理人  乙○○
訴訟代理人  黃一鵬
            謝心怡
被上訴人    甲○○
當事人間請求損害賠償事件，上訴人對於民國95年2月22日本院
基隆簡易庭94年度基保險簡字第2號第一審判決提起上訴，本院
第二審合議庭於95年6月19日言詞辯論終結，判決如下：
    主  文
上訴駁回。
第二審訴訟費用由上訴人負擔。
    事實及理由
一、被上訴人主張下情，並聲明：駁回上訴。
（一）被上訴人於民國84年10月15日向上訴人投保保單號碼0000
      000000號保險契約附加國泰防癌終身健康保險附約，依約
      於被上訴人經確診罹患癌症後，因癌症或癌症引起之併發
      症，經醫師確診須接受外科手術者，每次手術上訴人應理
      賠被上訴人「癌症外科手術醫療保險金」新台幣（下同）
      3萬元；被上訴人因罹患肝癌，分別於92年11月19日、92
      年11月23日、93年7月15日、93年7月21日、94年5月30日
      陸續接受5次「肝腫瘤電燒手術」，上訴人共計應理賠原
      告150,000元，惟上訴人僅支付被上訴人90,000元，餘則
      以「肝腫瘤電燒手術」僅為癌症之治療方式，並非外科手
      術為由，拒絕給付，為此請求上訴人給付60,000元，及自
      起訴狀繕本送達翌日即94年9月8日起至清償日止，按年息
      百分之五計算之利息。
（二）上訴人公司當初在招攬保險介紹癌症醫療保險時，只列手
      術保險金與癌症手術，從未對此保險只對外科手術才有理
      賠多作解釋與說明。依保險法附約第1條解釋，應探求契
      約當事人真意，不得拘泥所用文字，如有疑義，以最有利
      於要保人、被保險人、受益人為準，上訴人乃上市上櫃公
      司，須應時事調整條列，而非一味拘泥文字，依心情理賠
      。
（三）被上訴人於92年接受肝腫瘤電燒手術時，上訴人推說肝腫
      瘤電燒為新一代之手術，健保未開放給付，但可先開放手
      術慰問金60,000元，等健保開放給付後，保險公司便可開
      放給付，但須先立同意書。被上訴人93年9月2日向健保局
      申請肝腫瘤電燒手術之申請，健保局於93年11 月11日回
      函，該手術於93年7月1日起已納入給付範圍，被上訴人此
      時向上訴人要求理賠，上訴人卻推說該手術非手術，只是
      處置，而拒絕理賠。惟被上訴人書立同意書之目的就是要
      等健保局開放給付後，可要求同意書作廢，並依約理賠，
      此為當時與上訴人公司協商之共識，如今卻拿同意書作為
      不利本人之證據作為不利之證據，實不可取。
（四）肝腫瘤電燒手術為侵入性手術，其目的與危險性跟外科手
      術相同，併發症與出血都影響病人生命安全，且費用與外
      科手術相比還多，手術過程包括術前皮膚剃薙、消毒、使
      用麻醉、手術刀穿刺皮膚、與手術消毒開刀斤等，全由肝
      膽科之專業醫師全程親自手術。
二、上訴人則以下情置辯，並聲明：(一)原判決廢棄。(二)駁回被上
    訴人在第一審之訴及假執行之聲請。
（一）被上訴人所接受「肝腫瘤電燒術」，並非系爭附約條款所
      約定之「癌症外科手術」，茲說明如下：
       (1) 依93年8月18日保發中心保險申訴調處委員會所做成
          之調處結果，肝腫瘤電燒術非系爭癌症外科手術：
          其調處理由如下『按臨床醫療及保險理賠實務上對於
          外科手術之認定，可分形式上要件及實質上要件而論
          。所謂「形式上要件」，係指外科醫師施予治療當時
          所製作之外科手術紀錄；「實質上要件」，則係指其
          治療原理應與一般所認定之外科手術相同」』。而被
          上訴人所接受之肝腫瘤電燒術與上開標準不符，茲分
          述如下：
          1.被上訴人於長庚醫院病歷關於肝腫瘤電燒手術之施
            行並無任何外科手術紀錄之記載，其亦無法提出系
            爭手術之「外科手術記錄」，是本案肝腫瘤電燒術
            核與上述外科手術之「形式要件」即有未合。
          2.再按「肝腫瘤電燒手術」之治療原理在於使用射頻
            產生之能量破壞包括癌細胞所在之病灶組織，執行
            之方式可藉由經過皮膚插入導管等方式達到燒灼區
            域，此與一般所認定外科手術治療係經由切割或切
            除包含癌細胞之內臟組織，須經剖開腹部進行者，
            並不相同；可知系爭肝腫瘤電燒術並無法代替外科
            手術，僅為一種治療方式而已。
            依長庚醫院之出院病歷摘要第12點「住院治療經
              過」記載原告係接受RFA TREATMENT（即係爭之
              肝腫瘤電燒術），經查白式醫學辭典及榮陽數位化
              醫學辭典對於TREATMENT之中文翻譯為：治療、療
              法，顯與醫學上所述之手術 (OPERATION)或外科手
              術(SURGERY)不同，並不符合外科手術之實質要件
              。
            原審對於外科手術定義之認定殊有可議且適用於
              本案事實顯有矛盾：本案於言詞辯論及書狀中被
              上訴人對於上訴人就病歷記載之查證及醫學論述
              並無任何抗辯，未料原審逕違背當事人進行主義
              ，捨當事人雙方提出且不爭執之醫學論據為判決
              依據，且未說明不採之理由，反自行採用未經雙
              方當事人提出之教育部國語辭典就手術做文義之
              解釋，亦令人不解。本案既係有關醫學上外科手
              術之爭議，自應以上訴人就醫院病歷上所記載及
              相關醫學字辭典之定義為準，方能探求真實。
          3.綜上所述，該肝腫瘤電燒術核與外科手術之形式及
            實質要件皆不相符，其並不屬於外科手術的範疇，
            至為明顯。
      (2)全民健保之醫療費用支付標準足供參酌：
        全民健保之政策目標在於提供全體國民適切的醫療保健
        服務，其對於醫療費用支付標準之設計與規範係採酌中
        央衛生主管機關、醫事服務機構、各醫學中心之專科醫
        師、學者及專家共同協定所制定出之標準，除可為一般
        醫療機構之通則與依循，亦足供商業保險契約條款解釋
        及審查保險事故要件是否發生之依據。參全民健保支付
        標準，其就治療處置、手術、放射線診療分列不同章節
        ，其就該診療項目置於何章節應可供認定，就有關於肝
        外科手術，列舉：肝部分切除、肝區域切除…等手術項
        目，始視為「手術」，而「肝腫瘤無線頻率電熱療法」
        則列為「其他治療方式」（未達手術程度，從而並非外
        科手術），而與「外科手術」形式上及實質上認定均顯
        不相當，容可佐証「肝腫瘤電燒手術」，並非系爭附約
        條款所約定之「癌症外科手術」。原審判決中業已採行
        上述觀點，判決謂：「全民健保支付標準係中央健康保
        險局就特約醫院實施手術請領費用之規範」，亦已敘明
        上述健保分類之標準，即若為施行手術即可請領手術費
        用，惟原審又提及「健保支付標準並非對手術之定義與
        分類」，以此反又不採上述手術分類，其判決理由顯有
        矛盾，甚者，原審判決僅空言上述規範常因保險財務收
        支狀況而修改，卻無任何依據，故原審判決亦難令人採
        信。
（二）退步言，縱採教育部國語字典中有關手術及外科手術之定
      義，則「肝腫瘤電燒手術」亦非系爭附約條款所約定之「
      癌症外科手術」：
      (1)原審自行參考教育部國語辭典對「手術」解釋為「外科
        醫生用刀子、剪子、針線等醫療器具在病人身體進行切
        除、縫合等治療的方法，以恢復或改善身體功能。」惟
        查：
        1.系爭肝腫瘤電燒術本非係由外科醫師執行手術，係由
          放射線治療科醫技師所執行，已不符上述定義在先。
        2.系爭肝腫瘤電燒術之執行方式係藉由經過皮膚插入導
          管等方式達到燒灼區域，明顯與上述所稱刀子、剪子
          、針線等醫療器具進行切除、縫合不符，原審不為有
          利上訴人之判決，反為不利上訴人之判決，原審判決
          顯然謬誤及自相矛盾。則系爭肝腫瘤電燒術本非手術
          範圍，更遑論是外科手術，原審所為判決實難令人甘
          服。
（三）肝腫瘤電燒術並不能代替肝癌外科手術：原審於判決稱：
      「如因醫療技法之更新，只要該醫療技術屬應淘汰舊技術
      之新醫技或改進醫技，乃至可替代手術，仍屬保險契約目
      的範圍之醫療給付。」惟經查：
      (1)依原審被証六台北榮民總醫院放射腺部周宜宏主任於臺
        灣癌症臨床研究發展基金會所出版之「癌症新探」期刊
        所撰乙文：「原則上，如果手術可以處理的腫瘤，我們
        仍然希望將外科切除術作為優先考量…當不適合或不願
        意接受外科治療時，即可列為射頻治療的選擇對象等語
        」。
      (2)另按彰化基督教醫院徐榮宏醫師所著肝癌新療法－射頻
        腫瘤滅除術乙文，亦論載：「以往肝癌的治療，不是外
        科手術切除就是做肝動脈 (化學)栓塞術；手術切除仍
        是目前公認最好的治療方式。」
      (3)綜上可知系爭肝腫瘤電燒術不但未如原審所述之可淘汰
        舊技術或可替代之手術，現行醫學實務上仍係以外科手
        術切除為最好之治療方式，即可佐證。原審僅憑肝腫瘤
        電燒術健保給付費用較一般肝腫瘤手術定額給付3萬元
        高，即認系爭電燒術可替代外科手術，明顯謬誤。
（四）臺大醫院函覆內容為「廣義之手術」之定義與所詢「外科
      手術」定義明顯答非所問：
        臺大醫院函覆原審法院，稱肝腫瘤電療術應屬廣義之手
        術，惟本案之爭點應係在於系爭「肝腫瘤電燒術」究否
        符系爭契約條款所約定之「癌症外科手術」，依系爭條
        款：「於有效期間內，以癌症為直接原因或癌症引起的
        併發症，經醫師或醫院診斷必須接受『外科手術』者，
        每次外科手術本公司依下表計算給付癌症『外科手術』
        醫療保險金。」再依臺大醫院校附醫祕字第0940212631
        號函對於手術之定義譯成中文應為：「凡對於身體之ㄧ
        部份為切除、修補之程序或找出疾病是否顯露」皆可稱
        之手術，是前揭函文本係對廣義手術之定義，其定義是
        否失之過廣已有爭議，就本案之系爭「癌症外科手術」
        更未作進一步說明或認定，從臺大醫院上揭函文並無法
        證明符合系爭條款上所稱之「癌症外科手術」，應無疑
        義。原審僅以臺大醫院函覆系爭肝腫瘤電燒術屬廣義手
        術逕擴張認定為外科手術，亦為上訴人所難以信服。
（五）保險契約係講究對價衡平：
      (1)「解釋意思表示，應探求當事人之真意，不得拘泥於所
        用之辭句」民法第98條訂有明文，而應如何探求當事人
        之真意，則應以過去之事實及其他一切證據資料為其判
        斷之標準，有關癌症外科手術於民國81年8月27日該條
        款經財政部核准時，當時癌症外科手術仍以傳統之切除
        手術為治療方法，而本件之「肝腫瘤電燒手術」係近年
        來始採用之新療法，故依保險契約訂定當時之醫學水準
        ，顯未將當時未存在之「肝腫瘤電燒術」涵蓋在內，保
        險既為契約行為，訂約當事人間之權利義務亦即雙方之
        對價關係，舉凡保險費之計收，所承擔之危險及其賠償
        範圍，自必先經約定，載諸保險契約中，以為將來行使
        權利及履行義務之依據，保險契約係講究對價衡平之最
        大善意契約，要保人所繳之保費與保險人承保之風險須
        符合對價平衡，否則保險團體將無法維繫，此在早期設
        計保單、危險估計之際，並無法預見肝腫瘤電燒術，自
        不容特定要、被保人任意擴大解釋承保之範圍，故該項
        肝腫瘤電燒術縱係為醫學治療之更新，然與系爭條款定
        義之外科手術即有不同。
      (2)茲舉上訴人所推出之其他各項醫療保險商品契約為證，
        其條款約定合於給付要件者須為接受「手術」，惟就本
        癌症保險商品為何特地限制須接受「外科手術」方符給
        付要件，其意係危險估計僅就「外科手術」方列為承保
        範圍，而非外科手術之手術或其他治療或療法則排除於
        外，此為保險費率計算及契約訂立之基礎，原審不察，
        亦未詳究而為不利上訴人之判決，顯與條款約定之意涵
        不符。
（六）本案並無保險法第54條第2項之適用：
        保險法第54條第2項係指保險契約之解釋應探求當事人
        之真意，不得拘泥於所用文字。惟本件有爭執者，乃被
        上訴人所接受之治療是否如系爭條款所約定之「外科手
        術」，本案系爭保險契約承保範圍為外科手術，故對於
        本案有無系爭附約條款第20條之適用係醫學事實認定問
        題，並無保險法第54條第2項解釋有疑義之情形存在，
        有爭執者係肝腫瘤電燒術是否符合外科手術醫學事實問
        題，應無適用保險法第54條第2項做有利於被保險人解
        釋原則之適用，果依原審判決，則保險契約之解釋豈非
        無限擴張保險人之承保範圍。
        綜上所述，系爭肝腫瘤電燒術既非外科手術，則上訴人
        依保險契約第20條約定拒絕給付，洵屬有據，要無反於
        事實為有利被上訴人認定之餘地，理所自明。原審未探
        求契約之真意，逕援引保險法第54條第2項而為擴張解
        釋，一昧加重上訴人無法預期之額外負擔，明顯有失契
        約衡平原則。
（七）同意書之書立無涉保險法第54條之1第1項第4款之規定：
      同意書之簽立係被上訴人認知系爭肝腫瘤電燒術不符系爭
      癌症外科手術，故聲明「嗣後再行電頻燒灼術不再從寬給
      付，但自上訴人開放給付起不在此限」，依此同意書之記
      載，被保險人本已知悉因行「肝腫瘤電燒術」不在契約給
      付範圍。且本案被上訴人經確診罹癌後，上訴人已陸續給
      付癌症醫療保險金計新台幣壹佰壹拾壹萬捌仟元在案，綜
      上所述，系爭肝腫瘤電燒術本非屬外科手術，既經被上訴
      人立同意書後，上訴人並從寬給付慰問金，何來如原審所
      述對被上訴人有失公平、重大不利益而得適用保險法第54
      條之1第1項第4款之規定，原審適用法規明顯有誤。
三、兩造不爭之事實：被上訴人於84年10月15日向上訴人投保保
    單號碼0000000000號保險契約附加國泰防癌終身健康保險附
    約，依第20條「癌症外科手術醫療保險金」給付項目約定：
    被保險人（即被上訴人）經診斷確定罹患癌症，以癌症為直
    接原因或癌症引起的併發症，經醫師或醫院診斷必須接受外
    科手術者，每次外科手術上訴人應理賠被上訴人「癌症外科
    手術醫療保險金」30,000元；而被上訴人因罹患肝癌，分別
    於92年11月19日、92年11月23日、93年7月15日、93年7月21
    日、94年5月30日陸續接受5次「肝腫瘤電燒手術」，上訴人
    已給付被上訴人90,000元。
四、兩造於本院爭點整理程序中，確認兩造爭執之要點如下：（
    一）被上訴人因罹患肝癌接受「肝腫瘤電燒手術」是否為其
    所投保保險所謂之「癌症外科手術」，而屬保險契約給付範
    圍？（二）上訴人要求被上訴人於93年2月26日請領保險金
    時所書立之同意書記載「本次因肝癌施行電頻燒灼手術向貴
    公司（即上訴人）申請醫療保險金，上述電頻燒灼手術並不
    符合該附約之手術給付規定，今由貴公司從寬給付手術慰問
    金，計新台幣六萬元整，本人（即被上訴人）同意並聲明嗣
    後再行電頻燒灼術，不再從寬給付，但自貴公司日後開放給
    付起不在此限，... 」之效力為何？茲分別說明如下：
（一）按保險契約之解釋，應探求契約當事人之真意，不得拘泥
      於所用之文字；如有疑義時，以作有利於被保險人之解釋
      為原則，保險法第54條第2項定有明文。而定型化契約如
      有疑義，應為有利於消費者之解釋，消費者保護法第11條
      第2項亦規定甚明。查系爭保險契約係被告為與不特定多
      數消費者訂立同類契約之用，所提出預先擬定之契約條款
      ，為消費者保護法第2條第7款所指之定型化契約，依同法
      第11條第2項規定，其條款如有疑義時應為有利於消費者
      之解釋。又系爭國泰防癌終身健康保險附約第1條第2項亦
      約定「各種構成本附約的文件，其解釋應探求當事人之真
      意，不得拘泥於所用的文字；如有疑義時，以最有利於要
      保人、被保險人或受益人者為準」。又保險契約為最大善
      意之契約，於解釋時，自須注重被保險人投保之目的及其
      利益，始符合保險契約之締約精神。
（二）次按健康保險乃人身保險契約，其若係約定以填補被保險
      人之實質醫療費用支出為目的者，則其保險利益即被保險
      人對此醫療費用之關係（實支實付型保單）；反之，若係
      約定以填補被保險人之抽象健康狀態為目的者（所謂定額
      給付型即屬之），則其保險利益則為被保險人對自己健康
      狀態之關係，此定額保險之目的在於填補被保險人之健康
      於保險事故發生後所受無法以金錢價值衡量之抽象性損害
      （江朝國著，保險法基礎理論，91年版，95頁、106頁）
      ，是於保險契約約定之保險事故發生時，保險人即應就被
      保險人因保險事故所受之損害負賠償責任。經查系爭健康
      保險附約第20條規定：「被保險人於本附約保險責任開始
      後，經診斷確定罹患癌症，並於有效期間內，以癌症為直
      接原因或癌症引起的併發症，經醫師或醫院診斷必須接受
      外科手術者，每次外科手術本公司按下表（附表四）計算
      給付癌症外科手術醫療保險金。」其附表四記載「主被保
      險人之癌症外科手術醫療保險金每保險給付單位每次
      30,000 元」，核其性質，屬定額給付型之健康保險，保
      險人應於被保險人因癌症或其併發症接受外科手術時，負
      定額給付保險金之責，系爭保險契約所謂「外科手術」之
      定義，當以保險契約之約定為主要依據，如有疑義時，自
      應作有利於被保險人之解釋。尤其，因保險契約率皆為定
      型化契約，被保險人鮮少有依其要求變更契約約定之餘地
      ，因此在解釋保險契約時，誠信原則之適用，亦應加以斟
      酌，以免保險人拘泥契約文字，逃避其所應負之契約責任
      ，致失保險行為之本旨。
（三）經查，依國立台灣大學醫學院附設醫院函覆原審「手術之
      定義為「A proceduce to remove or repair a part of
      the body or/ to findout whether disease is present
      . 」，依據前述定義，肝腫瘤電療術應屬廣義之手術，目
      前該手術有健保給付，惟採事前審查申請，申辦時間約需
      1至2週，自費……合計為3萬5千元，健保給付一般肝腫瘤
      手術費為約3萬元。有該院94年12月9日校附醫密字第0940
      212631號函在卷可稽（參見原審卷第36頁），次查，被上
      訴人所接受之「肝腫瘤電燒手術」係由醫師以超音波引導
      探針插入腫瘤內部後，以電流燒死癌細胞之癌症治療方式
      ，係將「肝腫瘤電燒手術」（射頻治療）與「外科切除術
      」（外科治療）並列，其區別在於創口大小、縫合與否、
      以切除或燒灼方式治療腫瘤，就二者均係對身體為侵入性
      之治療方式，並無區別（參見原審卷第69至72頁，上訴人
      提出之周宜宏撰，射頻腫瘤滅除術；徐榮宏撰，肝癌新療
      法－射頻腫瘤滅除術），再觀被上訴人長庚紀念醫院93年
      7月26日診斷證明書明載被上訴人係接受「肝腫瘤電燒手
      術」，其「肝腫瘤射頻治療同意書」亦有「手術」之記載
      ，可見被上訴人所接受肝腫瘤電療術係屬手術之一種，而
      非上訴人所辯稱之處置。
（四）傳統上肝癌治療在可能的情況下以開刀為第一選擇，但是
      並非每個患者都能接受手術切除。因為腫瘤位置、大小、
      肝硬化的程度，癌細胞轉移等等都會影響到能否手術切除
      的機會，文獻上報告肝癌患者在發現時大約僅30％的人有
      機會考慮外科手術。對肝癌另一更嚴重的問題是，與病毒
      有關的肝癌，病灶常不只一處。常潛伏性癌細胞或是微小
      轉移，所以常在切除腫瘤後不久，過些時日又發現新了的
      病灶。雖然可再進行手術切除，但套句話說野火燒不盡，
      春風吹又生，尤其是硬化的肝臟更無法承受一切再切，患
      者也無法一再剖腹，所以尋找其它有效的治療方式，一直
      是臨床醫師努力的方向之一。隨著醫療科技的進步，在肝
      癌的治療上，除了傳統的手術切除、肝動脈栓塞以及化學
      治療外，現在還有許多新興治療方法，如局部治療的微波
      、電燒，以及光子刀等立體放射線治療，對於肝癌患者來
      說有更多的治療選擇。因此，有關醫療保險契約成立後，
      被保險人有保險事故發生，如因醫療技術之更新，只要該
      醫療技術屬應淘汰舊技術之新醫技或改進醫技，乃至可替
      代技術，仍屬保險契約目的範圍之醫療給付，保險人不得
      以舊醫技始屬保險給付，要求被保險人必須接受舊醫技，
      始符契約文義，作為拒絕保險給付之理由。經查被上訴人
      於89年10月6日即因肝癌接受過手術切除（參見被上證4同
      意書所載），嗣後因有復發，而陸續接受5次「肝腫瘤電
      燒手術」，既然醫生判斷採用「肝腫瘤電燒手術」醫療被
      上訴人之肝癌，應係認為該種方式比較適宜被上訴人病情
      ，自無強求被上訴人應以接受「切除手術」進行治療，始
      能向上訴人請求保險給付之理，上訴人以「肝腫瘤電燒手
      術」並非「外科手術」，作為拒絕給付之抗辯，顯係故意
      拒絕依約為系爭手術給付之推託，有違保險法第54條第2
      項之規定，非但於法不合，亦失保險倫理，自無可採。
（五）又上訴人要求被上訴人於93年2月26日請領保險金時所書
      立之同意書記載「本次因肝癌施行電頻燒灼手術向貴公司
      （即上訴人）申請醫療保險金，上述電頻燒灼手術並不符
      合該附約之手術給付規定，今由貴公司從寬給付手術慰問
      金，計新台幣六萬元整，本人（即被上訴人）同意並聲明
      嗣後再行電頻燒灼術，不再從寬給付，但自貴公司日後開
      放給付起不在此限，... 」，視同要求被上訴人承認「肝
      腫瘤電燒手術」非保險契約約定之癌症外科手術，並拋棄
      嗣後因「肝腫瘤電燒手術」之保險金請求權，以變更契約
      約定之保險事故範圍，惟被上訴人向上訴人投保系爭保險
      契約之目的，既在如有因保險事故，由上訴人依約為保險
      給付，以減輕經濟負擔，上開同意書之書立，無異約定雙
      方不終止契約，被上訴人仍須依約繳納保險費，惟一旦有
      被上訴人肝腫瘤復發之保險事故發生，被上訴人是否得請
      求保險給付均繫於上訴人單方之意思是否開放給付，對被
      上訴人顯失公平、有重大不利益，依保險法第54條之1第4
      款規定，此部分之約定應屬無效，上訴人憑此拒絕保險給
      付，亦非可採。
五、綜上所述，本件被上訴人主張其接受之「肝腫瘤電燒手術」
    ，屬於系爭保險契約之給付範圍，應為可採，上訴人所辯均
    為無可取。從而被上訴人依保險契約請求上訴人給付積欠之
    手術給付金60,000元，及自起訴狀繕本送達翌日即94年9 月
    8日起至清償日止，按年息百分之五計算之利息。於法洵屬
    正當，應予准許，是則原審判命上訴人如數給付，並依職權
    宣告假執行，及依上訴人之聲請，酌定相當之擔保金額為免
    為假執行之宣告，於法並無不合。上訴意旨指摘原判決不當
    ，求予廢棄改判，為無理由，應予駁回其上訴。
六、據上論結，本件上訴為無理由，依民事訴訟法第436條之1第
    3項、第449條第1項、第78條，判決如主文。
中    華    民    國    95    年    7     月    3     日
                  民事庭審判長法  官  邱璿如
                              法  官  徐世禎
                              法  官  林李達
以上正本係照原本作成。
本件判決不得上訴。
中    華    民    國    95    年    7     月    5     日
                              書記官  黃錫煒


司法院資訊處製作；財團法人民間司法改革基金會備份。
